【裁判字號】    89,易,4265
【裁判日期】    891107
【裁判案由】    家庭暴力防治法等
【裁判全文】
臺灣高雄地方法院刑事判決                        八十九年度易字第四二六五號
    公  訴  人  臺灣高雄地方法院檢察署檢察官
    被      告  甲○○
右列被告因違反家庭暴力防治法等案件，經檢察官提起公訴（八十九年度偵字第一九
七九一號），本院判決如左：
    主  文
甲○○違反保護令，處有期徒刑貳月，如易科罰金以佰元折算壹日。緩刑貳年，緩
刑期內併付保護管束。
    事  實
一、甲○○係乙○○之配偶，二人間具有家庭暴力防治法第三條第一款所定之家庭成
    員關係。甲○○於民國八十八年十月六日經臺灣臺南地方法院依家庭暴力防治法
    第十三條規定，以八十九年度家護字第八十三號核發民事通常保護令裁定，禁止
    其對乙○○實施身體或精神上不法侵害之行為，亦不得直接或間接對於乙○○為
    騷擾行為，最少應遠離乙○○高雄縣大社鄉嘉誠村嘉新巷四之二號住所三百公尺
    。詎甲○○收受上開保護令後，明知不得為上開被禁止之行為，竟基於違反上開
    裁定及傷害之犯意，於八十九年九月一日下午四時許，至高雄縣仁武鄉○○○街
    乙○○任職之櫻花園ＫＴＶ櫃台（非乙○○上開住所三百公尺內），辱罵乙○○
    並施暴動手抓扯乙○○頭髮欲強行將其帶出，因而致乙○○受有頭部外傷之傷害
    。
二、案經乙○○訴由高雄縣警察局仁武分局報請臺灣高雄地方法院檢察署檢察官偵查
    起訴。
    理  由
一、右揭事實業據被告甲○○坦承不諱，核與告訴人乙○○於警訊及本院審理時指訴
    情節大致相符，並有高雄縣警察局仁武分局仁武派出所受理家庭暴力事件通報表
    ，及臺灣臺南地方法院通常民事保護令各一份附卷可稽，而告訴人乙○○受有頭
    部外傷之傷害，亦據其提出健仁醫院出具之診斷證明書一紙在卷可佐，核與其指
    訴被傷害之情節一致，應認被告之自白與事實相符，本件事證明確，被告犯行足
    堪認定。
二、按通常保護令之有效期間為一年以下，自核發時起生效，家庭暴力防治法第十四
    條第一項定有明文。查本件通常保護令雖未諭知有效期間，惟其核發日期為八十
    八年十月六日，若以該法保護被害人之立法精神認該保護令以最長之一年有效期
    間加以計算，應至八十九年十月六日始失其效力，而被告前開行為係於八十九年
    九月一日下午四時許發生，應認被告犯行尚在有效期間之內，仍應依法論科。被
    告於收受該通常保護令後，對告訴人為傷害及辱罵之行為，違反法院依該法第十
    三條第一、二款所為禁止對告訴人實施身體上不法侵害行為及不得騷擾之聯絡行
    為，核被告所為，係犯家庭暴力防治法第五十條第一款、第二款之違反保護令罪
    。被告以一行為同時違反同條兩款之情形，乃屬單純一罪。公訴人起訴書就被告
    所違反之規定，雖未引用該法第五十條第二款，惟起訴事實已明確記載被告不得
    直接或間接對於告訴人為騷擾行為之保護令內容，應認該部分業經起訴，本院自
    得一併審理。審酌被告之犯罪動機、目的、手段、品行、智識程度、致告訴人乙
    ○○所生之損害及犯罪後能坦承犯行且態度良好等一切情狀，爰量處如主文所示
    之刑，並諭知易科罰金之折算標準。又查被告前未曾受有期徒刑以上刑之宣告，
    有臺灣高雄地方法院檢察署刑案資料查註紀錄表及臺灣高等法院被告全國前案紀
    錄表各一份附卷可稽，因一時失慮，致罹刑典，惟犯後已坦承犯行，頗知悔悟，
    並經得告訴人之諒解，經此教訓後，應知警惕，當無再犯之虞，本院因認對其所
    宣告之刑，以暫不執行為適當，爰併予宣告緩刑二年，以勵自新，並依家庭暴力
    防治法第三十條第一項，於緩刑期內付保護管束。
三、公訴意旨另謂：被告甲○○基於傷害之犯意，於八十九年九月一日下午四時許，
    至高雄縣仁武鄉○○○街乙○○任職之櫻花園ＫＴＶ櫃台，施暴動手抓扯乙○○
    頭髮欲強行將其帶出，因而致乙○○頭部外傷，另涉犯刑法第二百七十七條第一
    項傷害罪嫌云云。惟按告訴乃論之罪，告訴人於第一審辯論終結前，得撤回其告
    訴；又告訴經撤回者，法院應諭知不受理之判決，刑事訴訟法第二百三十八條第
    一項，及第三百零三條第三款定有明文。本件被告所涉傷害案件，經檢察官提起
    公訴，認被告係犯刑法第二百七十七條第一項之傷害罪嫌，依同法第二百八十七
    條前段之規定，須告訴乃論。茲據告訴人乙○○於本院審理中，撤回其傷害罪之
    告訴，揆諸前開說明，原應諭知不受理判決，惟公訴人既認此部分與前開起訴經
    論罪科刑之部分，具有方法結果之牽連關係，為牽連犯之裁判上一罪關係，爰不
    另為不受理之諭知，附此敘明。
四、據上論斷，應依刑事訴訟法第二百九十九條第一項前段，家庭暴力防治法第五十
    條第一款、第二款、第三十條第一項，刑法第十一條、第四十一條、第七十四條
    第一款、罰金罰鍰提高標準條例第二條，判決如主文。
中      華      民      國      八十九      年      十一    月    七    日
                                  臺灣高雄地方法院刑事第二庭
                                      法  官    劉建利
右正本證明與原本無異。
如不服本判決，應於判決送達後十日內，向本院提出上訴狀。
                                      書記官    洪生輝
中      華      民      國      八十九      年      十一    月    九    日
附錄論罪科刑法條：
家庭暴力防治法第五十條：
違反法院依第十三條、第十五條所為之下列裁定者，為本法所稱之違反保護令罪，處
三年以下有期徒刑、拘役或科或併科新台幣十萬元以下罰金︰
一  禁止實施家庭暴力行為。
二  禁止直接或間接騷擾、接觸、通話或其他連絡行為。
三  命遷出住居所。
四  遠離住居所、工作場所、學校或其他特定場所。
五  命完成加害人處遇計畫：戒癮治療、精神治療、心理輔導或其他治療、輔導。


司法院資訊處製作；財團法人民間司法改革基金會備份。
